臺灣臺中地方法院刑事判決　　　　　　　96年度易字第2791號
公　訴　人　臺灣臺中地方法院檢察署檢察官
被　　　告　甲○○
　　　　　　　　　　另案於台灣台中戒治所戒治中
上列被告因竊盜案件，經檢察官提起公訴（96年度偵字第7159號
），本院判決如下：
    主    文
甲○○犯如犯罪事實欄一所示之攜帶兇器竊盜罪，累犯，處有期
徒刑陸月，減為有期徒刑參月；又犯如犯罪事實欄二所示之踰越
牆垣竊盜罪，累犯，處有期徒刑捌月，減為有期徒刑肆月；又犯
如犯罪事實欄三所示之踰越牆垣竊盜未遂罪，累犯，處有期徒刑
陸月，減為有期徒刑參月；應執行有期徒刑玖月。
    犯罪事實及理由
壹、犯罪事實：甲○○前因違反肅清煙毒條例案件，經臺灣臺中
    地方法院以85年度訴字第121號判處有期徒刑3年4月確定，
    於民國93年7月31日縮刑期滿執行完畢，猶不知悔悟，竟仍
    意圖為自己不法之所有，基於竊盜之犯意，而分別為下述竊
    盜犯行：
一、95年10月23日上午9時50分許，進入臺中市○○區○○路173
    之1號「傑新冷光科技股份有限公司」（下稱傑新公司）內
    （侵入建築物部分未提出告訴），持所拾得客觀上足供兇器
    使用之剪刀一支，剪斷電纜線而竊取傑新公司所有之電纜線
    約20公斤得手。
二、95年12月31日凌晨3時許，攀爬翻越圍牆，進入臺中市○○
    區○○路615之1號「根基古物行」內（侵入建築物部分未提
    出告訴），竊取乙○○所有之銅線約15公斤得手。
三、96年1月6日上午6時20分許，攀爬翻越圍牆進入「根基古物
    行」內（侵入建築物部分未提出告訴），著手竊取乙○○所
    有之銅線一批，嗣於尚未得手之際，為乙○○發現而逃逸。
貳、證據能力: 按「被告以外之人於審判外之陳述，雖不符前4
    條（指刑事訴訟法第159條之1至第159條之4）之規定，而經
    當事人於審判程序同意作為證據，法院審酌該言詞陳述或書
    面陳述作成之情況，認為適當者，亦得為證據」，又「當事
    人、代理人或辯護人於法院調查證據時，知有第159條第1項
    不得為證據之情形，而未於言詞辯論終結前聲明異議，視為
    有前項之同意」，刑事訴訟法第159條之5第1項、第2項亦有
    明文。本件被告就檢察官提出之證據之證據能力，均未於言
    詞辯論終結前聲明異議，自視為同意，合先敘明。
參、認定犯罪事實所憑之證據: 前揭犯罪事實，業據被告坦承不
    諱，核與證人施博淞、乙○○於警詢、本院證述情節相符，
    並有車籍查詢基本資料詳細畫面1紙、錄影翻拍照片5張及監
    視器錄影光碟1片在卷可稽，事證明確，被告犯行堪以認定
    。
肆、論罪科刑之理由
一、按刑法第321條第1項第3款之攜帶兇器竊盜罪，係以行為人
    攜帶兇器竊盜為其加重條件，此所謂兇器，其種類並無限制
    ，凡客觀上足對人之生命、身體、安全構成威脅，具有危險
    性之兇器均屬之，且祇須行竊時攜帶此種具有危險性之兇器
    為已足，並不以攜帶之初有行兇之意圖為必要。查就犯罪事
    實欄一部分被告既坦承係以剪刀剪斷電線行竊等語，足見被
    告確係持質堅尖銳之器物剪刀行竊，又縱被告係持所拾得之
    剪刀行竊，惟依前揭說明，被告祇須行竊時攜帶此種具有危
    險性之兇器為已足，是被告係持客觀上對人之生命、身體、
    安全均構成威脅，而具有危險性之剪刀行竊一節，堪予認定
    。
二、核被告就犯罪事實欄一所為，係犯刑法第321條第1項第3款
    之攜帶兇器竊盜罪；就犯罪事實欄二所為，係犯刑法第321
    條第1項第2款之踰越牆垣竊盜罪，就犯罪事實欄三所為，已
    著手竊盜犯行之實行而不遂，係犯刑法第321條第2項、第1
    項第2款之踰越牆垣竊盜未遂罪。
三、起訴書雖記載被告就犯罪事實欄三所為係犯刑法第320條第
    3項、第1項之竊盜未遂罪，然起訴書業載明前揭被告逾越牆
    垣竊盜之犯罪事實，並經公訴檢察官於本院審理時當庭更正
    ，自無庸變更起訴法條。
四、被告有前揭所示前案執行完畢之情形，此有臺灣高等法院被
    告前案紀錄表1紙在卷可徵，其於前案有期徒刑執行完畢後5
    年內故意再犯本案有期徒刑以上之各罪，均依法加重其刑。
    被告就犯罪事實三部分已著手於犯罪行為之實行而不遂，為
    未遂犯，本院衡其犯罪所造成之損害較輕，爰依刑法第25條
    規定減輕其刑。被告為犯罪事實欄一所示之犯行後，於有偵
    查權限之人知悉犯罪人之前，於警詢自白犯罪，此業據證人
    朱光前即承辦之丙○於本院證述在卷，被告對於未發覺之罪
    自首而接受裁判，此部分爰依刑法第62條前段之規定減輕其
    刑，並依法與其累犯部分先加後減之。被告所犯前揭各罪，
    犯意各別，行為互異，應予分論併罰。爰審酌被告素行不佳
    ，迭次再犯，對被害人所造成損害之情節，未與被害人和解
    ，犯後坦承犯行，前並無竊盜之前案紀錄等一切情狀，分別
    量處如主文所示之刑，又被告犯罪之時間均係96年4月24 日
    以前，均併依中華民國96年罪犯減刑條例第2條第1項第3款
    減其宣告刑2分之1，並定應執行之刑。
伍、不另為無罪諭知: 公訴人起訴及於本院論告意旨另以被告就
    犯罪事實欄二部分另有破壞大門門鎖，就犯罪事實欄三部分
    另攜帶鐵鎚及一字起子等兇器竊盜。訊據被告堅決否認此部
    分犯行，辯稱：伊未破壞大門門鎖，亦未攜帶鐵鎚等物行竊
    等語。按被害人與一般證人不同，其與被告處於絕對相反之
    立場，其陳述之目的，在使被告受刑事訴追處罰，內容未必
    完全真實，證明力自較一般證人之陳述薄弱。故被害人縱立
    於證人地位而為指證及陳述，且其指證、陳述無瑕疵可指，
    仍不得作為有罪判決之唯一依據，應調查其他證據以察其是
    否與事實相符，亦即仍須有補強證據以擔保其指證、陳述之
    真實性，始得採為斷罪之依據 (最高法院94年台上字第3326
    號判決參照)。查證人乙○○固迭於偵查及本院審理中證稱:
    犯罪事實欄二部分遭竊時另有大門門鎖遭破壞，犯罪事實欄
    三部分被告行竊時有持鐵鎚及一字起字等語，惟就該門鎖遭
    破壞部分，除被害人之指述外，並無其它諸如照片等可資佐
    證，又犯罪事實欄三部分固有鐵鎚及一字起字扣案，惟經勘
    驗監視錄資料，並未發現被告有持器物之情形（勘驗筆錄參
    本院卷第25頁），從而被告有無前揭其餘加重竊盜要件之情
    形，要非無疑，尚難僅以證人即告訴人對被告不利之證詞及
    扣案物，憑為被告斷罪之依據，公訴人所指被告此部分之犯
    罪事實，仍有合理之懷疑存在，應認被告此部分犯罪尚屬不
    能證明，惟公訴意旨認此部分與前揭有罪部分，有實質上一
    罪關係，爰不另為無罪之諭知。
據上論斷，應依刑事訴訟法第299條第1項前段，刑法第321條第
2項、第1項第2款、第3款、第47條第1項、第25條第2項、第62條
前段、第51條第5款，刑法施行法第1條之1，中華民國96年罪犯
減刑條例第2條第1項第3款，判決如主文。
中　　華　　民　　國　　96　　年　　9 　　月　　3 　　日
                  刑事第二庭    法  官  郭書豪
上正本證明與原本無異。
如不服本判決，應於收送達後10日內向本院提出上訴書狀（應敘
述具體理由並附繕本）。
上訴書狀如未敘述理由，應於上訴期間屆滿後20日內補提理由書
於本院。
中　　華　　民　　國　　96　　年　　9 　　月　　3 　　日
                                書記官  陳美虹
附錄論罪科刑法條
中華民國刑法第321條
（加重竊盜罪）
犯竊盜罪而有左列情形之一者，處 6 月以上、 5 年以下有期徒
刑：
一  於夜間侵入住宅或有人居住之建築物、船艦或隱匿其內而犯
之者。
二  毀越門扇、牆垣或其他安全設備而犯之者。
三  攜帶兇器而犯之者。
四  結夥三人以上而犯之者。
五  乘火災、水災或其他災害之際而犯之者。
六  在車站或埠頭而犯之者。
前項之未遂犯罰之。
